臺灣苗栗地方法院民事判決　　　　　　　　　　　　　　　九十三年度親字第六號
　　原　　　告　甲○○
　　被　　　告　乙○○
　　兼　右　一
　　法定代理人　丙○○
右當事人間請求確認親子關係不存在事件，本院於民國九十三年六月八日言詞辯論終
結，判決如下：
    主　　文
確認原告與被告乙○○間父女關係不存在。
訴訟費用由被告負擔。
    事實及理由
一、原告主張：其與被告乙○○之生母即被告丙○○前於民國九十一年十月五日（起
    訴狀誤載為十一月五日）結婚，嗣被告乙○○於九十二年二月十一日出生，但年
    歲漸長，輪廓與原告並不相似，兼以被告丙○○生活不檢，動輒離家，原告難掩
    懷疑，遂於九十二年十一月十八日偕同被告乙○○前往法務部調查局進行親子血
    緣鑑定，嗣於同年十二月五日獲得鑑定結果，始知被告乙○○並非原告之親生女
    兒，惟被告乙○○之受胎期間尚在原告與被告丙○○婚姻關係發生以前，非受婚
    生之推定，不適於依民法第一千零六十三條規定提起否認子女之訴，然因親子關
    係涉及身分、財產等法律上利益，為此訴請確認原告與被告乙○○間親子關係不
    存在等語，並聲明如主文所示。被告丙○○則陳稱：被告乙○○確非原告之親生
    子女，同意原告之請求等語。
二、得心證之理由：
（一）按民法第一千零六十四條規定，非婚生子女其生父與生母結婚者，視為婚生子
      後發現其與生父間並無血緣關係，可由該子女、生母、生父或其他有利害關係
      之第三人，隨時提起確認親子關係不存在之訴，以除去其不實之親子關係，最
      高法院六十二年第三次民事庭會議決議（八）及司法院司法業務研究會第一期
      研討結論可資參照。
（二）原告主張其與被告乙○○之生母即被告丙○○於九十一年十月五日結婚，嗣被
      告乙○○於九十二年二月十一日出生，因依民法第一千零六十四條準正之規定
      ，被告乙○○已被視為原告之婚生子女並為
      本、被告乙○○之出生證明書影本各乙份為證，並為被告所不爭執，應堪信為
      真實。次查原告另主張被告乙○○並非其親生子女乙節，業據其提出法務部調
　　　查局鑑定通知書乙份在卷可稽，依上開鑑定通知書所載鑑定內容，係就原告與
      被告乙○○之血液所採取之檢體，以紅血球型ＡＢＯ式檢查法、人類遺傳因子
      ＤＮＡ　ＳＴＲ式型別鑑定法進行血緣鑑定，經鑑定結果，該二人間之各項Ｄ
      ＮＡ　ＳＴＲ式型別均屬矛盾，原告不可能為被告乙○○之生父，而被告丙○
      ○對於上開鑑定結果亦當庭表示並無爭執，是應可確認被告乙○○並非原告之
      親生女兒。惟被告乙○○既因原告與被告丙○○結婚而被視為原告之婚生子女
      並據以辦理出生登記，揆諸前揭最高法院決議及實務研討結論意旨，原告為除
      去其與被告乙○○間不真實之身分關係，據以提起本訴，請求確認其與被告乙
      ○○間父女關係不存在，為有理由，應予准許。
三、訴訟費用負擔之依據：民事訴訟法第七十八條。
中　　　華　　　民　　　國　　九十三　　年　　　六　　　月　　二十二　　日
                                  臺灣苗栗地方法院家事法庭
                                      法　　　官　邱光吾
右為正本係照原本作成。
如對本判決上訴，須於判決送達後二十日內向本院提出上訴狀。
中　　　華　　　民　　　國　　九十三　　年　　　六　　　月　　二十二　　日
                                      法院書記官　黃雅琦
